臺灣高等法院交通事件裁定　　　　　　 94年度交抗字第255號
抗　告　人
即受處分人　甲○○
上列抗告人因違反道路交通管理處罰條例案件，不服臺灣臺北地
方法院，中華民國94年3月31日所為裁定（94年度交聲字第232號
），提起抗告，本院裁定如下：
    主  文
抗告駁回。
    理  由
一、按汽車駕駛人，駕駛汽車肇事致人受傷或死亡，應即採取救
    護或其他必要措施，並向警察機關報告，不得駛離；違者吊
    扣其駕照三個月至六個月；逃逸者吊銷駕駛執照。道路交通
    管理處罰條例第62條第1項定有明文。
二、本件抗告意旨略以：抗告人即受處分人甲○○並無肇事逃逸
    之實，事故當時其有將被害人扶起並交談後才離開，事故發
    生半年後請警方協尋被害人以辦理和解事宜，因無法尋獲而
    誤會加深等語云云。
三、經查：
（一）、受處分人於民國93年4月30日19時10分許，駕駛車號IK
        －9743號自小客車，由臺北市○○路西往東方向行駛至
        肇事地點時，其左前車身與同向行駛之GRN－907重機車
        右側車身擦撞肇事，致被害人余英蘭人車倒地，受處分
        人見狀雖下車察看但未採取救護或其他必要措施及向警
        察機關報告即駕車離開現場。被害人向臺北市政府警察
        局交通大隊報案，該隊員警前往處理，嗣以受處分人肇
        事致人受傷未採取救護或其他必要措施，有違反道路交
        通管理處罰條例第62條第1項規定之違規行為，掣單舉
        發。受處分人於舉發通知單所載應到案日期前提出申訴
        ，原處分機關函請舉發單位調查結果，仍認受處分人有
        前開違規行為，而於94年2月24日裁處受處分人吊扣駕
        駛執照三個月。此有北市警交大字第ABW986014號舉發
        違反道路交通管理事件通知單、臺北市交通事件裁決所
        北市裁三字第裁22－ABW986014號裁決書、臺北市交通
        事件裁決所94年2月25日北市裁一字第09430801400號函
        、臺北市政府警察局文山第一分局94年2月14日北市警
        文一分交字第09430201500號函等件在卷可稽。
（二）、證人即被害人余英蘭於原審證稱：「他有下來看，問我
        腳是否有怎樣，當時我的腳很痛，他有叫我動一動，我
        說我的腳很痛不能動，當時是下班時間車子很多，他把
        我的車子扶起來到路邊，我們就到路邊講話，他就說是
        否要到醫院看一看，我沒有回答，我當時腳很痛不知道
        要怎麼辦，後來有警察經過下來看，當時受處分人還在
        ，我當時有跟警察說是他撞到我，受處分人一直叫我不
        需要告訴警察，我們自己和解就好了，警察問我要不要
        報案，受處分人要我不要報案，所以我就說不要報案，
        警察就走了。受處分人說都是我騎在內車道的錯，警察
        走了以後，受處分人說他住在木柵，之後就往他的車子
        走，我以為他要去他的車子裡面拿紙跟筆寫地址給我，
        但他一上車就把車開走，後來我就把他的車號記下來報
        警。」等語；受處分人亦於原審亦坦承：「當時我沒有
        報警，但我有要與被害人和解。」等語，可證受處分人
        確無欲於肇事後履行向警察機關報告之義務。另受處分
        人雖主張其有要與被害人和解，惟並無留下任何聯絡資
        料予被害人，則其與被害人和解之誠心，亦有可議。
（三）、按道路交通管理處罰條例第62條第1項之立法意旨，在
        增進行車安全，保護他人權益，以維持社會秩序。蓋以
        道路交通事故之發生，常有告救不能情事，乃科以肇事
        者須即採取救護或其他必要措施，並應向警察機關報告
        之法定義務，以防因就醫延誤致生無謂傷亡，並俾得通
        知傷亡者家屬到場，以明責任，是凡肇事人於行車肇事
        致人受傷或死亡，未即採取救護或其他必要措施，並向
        警察機關報告，即駕車駛離現場者，均應依該規定處罰
        ，至其嗣後是否受刑事訴追及已否與被害人達成民事和
        解，賠償損失，對其應受處罰乙節，並不生影響，此有
        司法院大法官會議解釋第284號、第531號解釋可資參照
        。職是之故，汽車駕駛人駕駛汽車肇事，不論其責任之
        歸屬為何，即有義務留在肇事現場，採取救護或其他必
        要措施，並向警察機關報告，以維護他人之生命與其他
        用路人之交通安全。受處人違規事證明確，自應依法處
        罰。
四、綜上所述，原裁定認事用法，洵無違誤，本件抗告，為無理
    由，應予駁回。
據上論結，應依道路交通案件處理辦法第26條、刑事訴訟法第
412條，裁定如主文。
中　　華　　民　　國　　94　　年　　9 　　月　　29　　日
                  刑事第十六庭審判長法　官　曾德水
　　　　　　　　　　　　　　    　　法  官  杜惠錦
　　　　　　　　　　　　　　　　    法  官  廖紋妤
以上正本證明與原本無異。
不得再抗告。
                                    書記官　王增華
中　　華　　民　　國　　94　　年　　9 　　月　　29　　日
